臺灣臺北地方法院民事判決　九十一年度訴字第一五○二號
　　原　　　告　　華南商業銀行股份有限公司
　　法定代理人　　丁○○
　　訴訟代理人　　甲○○
　　被　　　告　　戊○○
　　　　　　　　　乙○○
　　　　　　　　　己○○
　　　　　　　　　庚○○
　　同訴訟代理人丙○○
右當事人間請求清償借款事件，本院判決如左：
    主    文
被告丙○○、戊○○應連帶給付原告新台幣壹佰拾萬陸仟陸佰壹拾肆元及如附表
編號一所示之利息、違約金。
被告丙○○、戊○○、乙○○應連帶給付原告新台幣壹拾肆萬玖仟肆佰陸拾陸元及如
附表編號二所示之利息、違約金。
被告丙○○、戊○○、己○○應連帶給付原告新台幣柒拾萬元及如附表編號三所示之
利息、違約金。
被告丙○○、戊○○、庚○○應連帶給付原告新台幣捌拾萬元及如附表編號四所示之
利息、違約金。
訴訟費用由被告丙○○、戊○○連帶負擔，被告乙○○、己○○、庚○○分別就其中
十分之一、十分之二、十分之三與前二名被告連帶負擔。
本判決第一、二、三、四項於原告分別以新台幣肆拾肆萬伍仟元、伍萬元、貳拾參萬
參仟元、貳拾陸萬柒仟元或同面額之中央政府建設公債八十四年度甲類第一期債票供
擔保後，得假執行。
    事    實
甲、原告方面：
一、聲明：除假執行擔保金額外，如主文第一項至第四項所示。
二、陳述：被告丙○○共向原告借款四筆，第一筆邀同被告戊○○為連帶保證人，於
    民國八十六年六月二十日向原告借用新台幣（下同）一百六十萬元，約定一百零
    一年六月二十日到期；第二筆借款邀同被告戊○○、乙○○為連帶保證人，於八
    十八年五月三十一日向原告借款四十九萬元，約定九十一年五月三十一日到期；
    第三筆借款邀同被告戊○○、己○○為連帶保證人，於八十九年十二月十九日向
    原告借款七十萬元，約定九十年十二月十九日到期；第四筆借款邀同被告戊○○
    、庚○○為連帶保證人，於九十年三月十三日向原告借款八十萬元，約定九十一
    年三月二日到期。上開四筆借款均約定按月分期清償本息，若未依約履行，即喪
    失期限利益，全部債務視為到期，除仍按上開利率計息外，逾期清償在六個月以
    內者，按上開利率百分之十，超過六個月者，按上開利率百分之二十計付違約金
    。詎被告丙○○借款後，未依約清償，全部債務視為到期，共計尚欠原告本金二
    百九十八萬六千零八十元及如附表所示之利息、違約金迄未清償，而其餘被告既
    為該各筆借款之連帶保證人，依法應就其連帶保證部分負清償責任，為此提起本
    件訴訟。
三、證據：提出消費者貸款契約影本二份、貸款本息攤還表影本二份、授信約定書影
    本四份為證。
乙、被告方面：
一、聲明：駁回原告之訴。
二、陳述：自認原告主張之事實，惟目前無力清償。
    理    由
一、本件原告主張被告丙○○共向原告借款四筆，第一筆邀同被告戊○○為連帶保證
    人，於民國八十六年六月二十日向原告借用一百六十萬元，約定一百零一年六月
    二十日到期；第二筆借款邀同被告戊○○、乙○○為連帶保證人，於八十八年五
    月三十一日向原告借款四十九萬元，約定九十一年五月三十一日到期；第三筆借
    款邀同被告戊○○、己○○為連帶保證人，於八十九年十二月十九日向原告借款
    七十萬元，約定九十年十二月十九日到期；第四筆借款邀同被告戊○○、庚○○
    為連帶保證人，於九十年三月十三日向原告借款八十萬元，約定九十一年三月二
    日到期。上開四筆借款均約定按月分期清償本息，若未依約履行，即喪失期限利
    益，全部債務視為到期，除仍按上開利率計息外，逾期清償在六個月以內者，按
    上開利率百分之十，超過六個月者，按上開利率百分之二十計付違約金。詎被告
    丙○○借款後，未依約清償，全部債務視為到期，共計尚欠原告本金二百九十八
    萬六千零八十元及如附表所示之利息、違約金迄未清償等事實，業據提出與其所
    述相符之消費者貸款契約、貸款本息攤還表、授信約定書等件為證，復為被告所
    自認，堪信為真實。
二、按消費借貸之借用人應於約定期限內，返還與借用物種類、品質、數量相同之物
    ，民法第四百七十八條前段定有明文。又保證債務之所謂連帶，係指保證人與主
    債務人負同一債務，對於債權人各負全部給付之責任而言（最高法院四十五年台
    上字第一四二六號判例參照）。如前所述，系爭借款債務已屆清償期，原告自得
    請求借款人即被告丙○○返還借款及約定之利息、違約金，而被告戊○○、乙○○、己○○、庚○○為該借款債務之連帶保證人，依法應負連帶清償責任。
三、從而，原告本於消費借貸及連帶保證之法律關係，請求被告丙○○、戊○○連帶
    給付一百三十三萬六千六百十四元及如附表編號一所示之利息、違約金；被告丙○○、戊○○、乙○○連帶給付十四萬九千四百六十六元及如附表編號二所示之
    利息、違約金；被告丙○○、戊○○、己○○連帶給付七十萬元及如附表編號三
    所示之利息、違約金；被告丙○○、戊○○、庚○○連帶給付八十萬元及如附表
    編號四所示之利息、違約金，依法即無不合，應予准許。
四、假執行之宣告：
    原告陳明願提供現金或同額之中央政府建設公債八十四年度甲類第一期債票為擔
    保，聲請宣告假執行，核無不合，爰酌定相當擔保金額准許之。
五、結論：
    本件原告之訴為有理由，依民事訴訟法第七十八條、第八十五條第一項但書、第
    八十五條第二項、第三百九十條第二項，判決如主文。
中　　　華　　　民　　　國　　九十一　　年　　　三　　　月　　二十九　　日
                                            民事第二庭法      官　曾部倫
右為正本係照原本作成。
如對本判決上訴，須於判決送達後廿日內向本院提出上訴狀。
中　　　華　　　民　　　國　　九十一　　年　　　三　　　月　　二十九　　日
　　　　　　　　　　　　　　　　　　　　　　　　　　　法院書記官　柯月英
